臺灣高等法院臺中分院刑事裁定　　　　96年度交抗字第1030號
抗　告　人
即受處分人　甲○○
上列抗告人因違反道路交通管理處罰條例案件，不服臺灣臺中地
方法院中華民國96年10月22日裁定（96年度交聲字第1141號），
提起抗告，本院裁定如下：
    主  文
原裁定撤銷，發回臺灣臺中地方法院。
    理  由
一、抗告意旨略以：抗告人所有之車牌號碼VPH-322號輕型機車
    早已破損不堪，故並未使用大鎖鎖住車輪，亦沒有將機車龍
    頭鎖鎖住，抗告人只是安心將機車停放在合法的停車位置上
    ，殊不知竟被他人任意移動至樹旁；另機車被挪放之位置並
    非在人行道上，現場亦未設有任何禁止臨時停車之標示，如
    何認定本件係屬違規停車。是原審認事用法皆有違誤，爰提
    起本件抗告，請求撤銷原裁定云云。
二、按違反道路交通管理事件，行為人認為舉發之事實與違規情
    形相符者，得於接獲通知單後，親自或委託他人持該通知單
    ，不經裁決向指定之處所，逕依裁罰基準執行並繳納罰鍰結
    案；依第48條第1項辦理經繳納罰鍰後，若有不服者，得於2
    0日內向處罰機關陳述，違反道路交通管理事件統一裁罰基
    準及處理細則第48條第1項及第59條第2項分別定有明文。此
    項規定，係指凡依該細則第48條第1項規定辦理經繳納罰鍰
    結案者，倘對於此一裁罰結果不服，應於結案後20日內向處
    罰機關陳述，倘行為人於繳納罰鍰結案後逾20日始提出陳述
    ，自應認其程序為不合法。又交通異議事件之程序規定，為
    提起異議之合法要件，受處分人之異議自需合於此項程序規
    定，法院始得受理並為實體之審查；若交通法庭認聲明異議
    不合法律上之程式或其異議權已經喪失者，應以裁定駁回之
    ，道路交通案件處理辦法第18條前段亦有明定。
三、經查：本件抗告人甲○○所有之車牌號碼VPH-322號輕型機
    車於96年6月17日11時10分，在臺北縣板橋市○○路○段因「
    在禁止臨時停車處所停車」之違規，經臺北縣警察局板橋分
    局執勤警員以北縣警交字第C00000000號舉發違反道路交通
    管理事件通知單逕行舉發，抗告人於收受上開舉發通知單後
    ，不待裁決，即於96年6月22日自動繳納罰款結案，嗣於96
    年9月3日再向原處分機關即臺中市監理站提出陳述，經原處
    分機關於96年10月5日作出裁決處分，抗告人並於同日向原
    處分機關提起聲明異議等情，有原處分機關裁監稽違字第裁
    61-C00000000號裁決書、違規查詢報表、交通部公路總局自
    行收納款項收據及抗告人之交通違規陳述單及查詢單影本各
    1件在卷可稽。揆諸前揭說明，本件抗告人先於96年6月22日
    自動繳納罰鍰結案，後於96年9月3日始對該處分不服向原處
    分機關為陳述，則該處分是否業因結案逾20日而不得再向原
    處分機關陳述，並因而不得向法院聲明異議，饒有研求之餘
    地，原審未及審酌抗告人本件聲明異議程序是否適法，逕以
    抗告人之異議為無理由而駁回其異議，自有未洽，抗告人抗
    告意旨雖未指摘及此，惟原裁定既有違誤，仍應由本院將原
    裁定撤銷，發回原法院更為適當之裁定。
四、據上論結，應依道路交通案件處理辦法第26條，刑事訴訟法
    第413條前段，裁定如主文。
中　　華　　民　　國　　96　　年　　11　　月　　29　　日
            刑事第九庭    審判長法　官  陳  筱  珮
                                法　官  趙  春  碧
                                法　官  余  仕  明
上列正本證明與原本無異。
不得再抗告。
                                書記官　林  玉  惠
中　　華　　民　　國　　96　　年　　11 　 月 　 29  　日
